【裁判字號】    98,易,3
【裁判日期】    980122
【裁判案由】    違反毒品危害防制條例
【裁判全文】
臺灣臺東地方法院刑事判決                 98年度易字第3號
公  訴  人  臺灣臺東地方法院檢察署檢察官
被      告  甲○○
                    （另案在臺灣臺東監獄執行中）
上列被告因違反毒品危害防制條例案件，經檢察官提起公訴（97
年度毒偵字第449號），本院行簡式審判程序，判決如下：
    主    文
甲○○施用第二級毒品，處有期徒刑柒月。
    犯罪事實
一、甲○○前因施用第二級毒品案件，經本院以96年度毒聲字第
    123號裁定送勒戒處所觀察、勒戒後，嗣於民國97年1月22日
    因無繼續施用毒品傾向而釋放，並經臺灣臺東地方法院檢察
    署檢察官於97年 1月25日以96年度毒偵緝字第42號案件為不
    起訴處分確定，另因施用第二級毒品及轉讓禁藥案件，經本
    院以97年度易字第 130號判處有期徒刑5月、6月，應執行有
    期徒刑10月，嗣經最高法院於97年11月20日以97年度臺上字
    第5858號判決上訴駁回確定，又因違反家庭暴力防治法案件
    ，經本院以97年度易字第198號判處有期徒刑3月，並於97年
    10月2日確定，上開兩案嗣經本院以97年度聲字第449號裁定
    其應執行有期徒刑 1年確定，復因施用第二級毒品案件，經
    本院於97年12月22日以97年度易字第232號判處有期徒刑6月
    確定在案（均不構成累犯），其經上開案件偵、審程序後，
    竟不知醒悟，於上開觀察、勒戒執行完畢後 5年內，仍基於
    施用（起訴書贅載「及轉讓」，業經公訴人當庭更正）第二
    級毒品甲基安非他命之犯意，於97年10月13日晚上10時許，
    在桃園縣中壢市○○路其友人住處內（起訴書誤載為臺東縣
    卑南鄉○○村○○路 186號住所內），用火燒烤玻璃球吸食
    器內之甲基安非他命，以吸食煙氣之方式，施用甲基安非他
    命（起訴書誤載為安非他命）1次，嗣於同年月15日下午約5
    時許，經警採集其尿液檢體（編號D-43號）送驗後，而悉上
    情。
二、案經臺東縣警察局大武分局（起訴書誤載為臺東分局）報告
    臺灣臺東地方法院檢察署檢察官偵查起訴。
    理    由
一、本案被告甲○○所犯係死刑、無期徒刑、最輕本刑為 3年以
    上有期徒刑以外之罪，亦非高等法院管轄之第一審案件，而
    被告於本院行準備程序中就被訴事實為有罪之陳述，經告知
    簡式審判程序之旨，並聽取公訴人及被告之意見後，本院合
    議庭依刑事訴訟法第 273條之1第1項規定，裁定由受命法官
    獨任進行簡式審判程序，合先敘明。
二、上揭犯罪事實，業據被告甲○○於本院審理中坦白承認，且
    其於97年10月15日下午約 5時許，為警所採集之尿液（檢體
    編號D-43號），經送鑑驗結果確呈甲基安非他命之陽性反應
    ，此有慈濟大學濫用藥物檢驗中心97年10月23日慈大藥字第
    97102310號函附之檢驗總表、臺東縣警察局大武分局（97）
    年度人犯涉毒品危害防制條例採樣尿液送驗代號登記簿及查
    獲毒品尿液採驗簽收表各 1份附卷可稽，又毒品施用後，於
    尿液中可檢出之時間，受施用劑量及頻率、施用方式、飲水
    量多寡、個人體質及其代謝情況等因素影響，因個案而異，
    甲基安非他命一般可檢出之時間為施用後1至5日，而甲基安
    非他命服用後24小時內經由尿液排出之量可達施用劑量之70
    %，此有行政院衛生署管制藥品管理局92年3月10日管檢字第
    0920001495號函文可資參照，而尿液中是否含有甲基安非他
    命或安非他命反應，經以氣相層析質譜儀（GC/MS） 分析方
    法進行確認檢驗，尿液檢體中濫用藥物或其代謝物之濃度高
    於或等於下列之濃度時，即可認定安非他命類之藥物存在：
    (一)安非他命：500ng/mL；(二)甲基安非他命：500ng/mL，
    且就尿液檢體中甲基安非他命之濃度高於500ng/mL時，其代
    謝物安非他命之濃度亦應同時等於或高於100ng/mL，方可判
    定為甲基安非他命陽性反應，此觀卷附前開檢驗總表說明甚
    詳，另行政院衛生署管制藥品管理局90年9月13日管檢字第9
    8064號函文可併參照，本案前揭確認檢驗係以氣相層析質譜
    儀進行，為目前公認較為精細之檢驗方式，一般均不致產生
    安非他命或甲基安非他命之偽陽性反應，且就檢驗之檢體而
    言，並不要求達到閥值之濃度，而係以分析物是否存在為準
    ，分析結果等於或高於最低可檢濃度（LOQ） 時，即稱之為
    陽性。查被告上開尿液檢體之確認檢驗結果，甲基安非他命
    濃度係2,675ng/mL，安非他命濃度為530ng/mL，均高於該確
    認結果報告之最低可檢濃度，依前揭說明，被告尿液中之甲
    基安非他命確呈陽性反應，應無疑義，足認被告自白與事實
    相符，事證明確，其於上揭時、地有施用甲基安非他命之犯
    行，洵堪認定。又被告前因施用第二級毒品案件，經本院以
    96年度毒聲字第123號裁定送觀察、勒戒後，於97年1月22日
    因無繼續施用毒品傾向而執行完畢釋放，並經臺灣臺東地方
    法院檢察署檢察官於同年月25日以96年度毒偵緝字第42號案
    件為不起訴處分確定乙節，有臺灣高等法院被告前案紀錄表
    及臺灣臺東地方法院檢察署刑案資料查註紀錄表在卷可考，
    是被告於觀察、勒戒執行完畢釋放後，5 年內再犯本案施用
    毒品之罪，自應依法論科。
三、按甲基安非他命係安非他命之衍生物，屬毒品危害防制條例
    第 2條第2項第2款所明定之第二級毒品。核被告甲○○所為
    ，係犯毒品危害防制條例第10條第 2項之施用第二級毒品罪
    。其持有甲基安非他命嗣進而施用之，持有之低度行為應為
    施用之高度行為所吸收，不另論罪。爰審酌被告年值中壯，
    不思尋求正當之身心發展，前曾因施用毒品之行為而受觀察
    、勒戒之處遇已如上述，又於97年4月7日犯施用第二級毒品
    之罪，經本院於同年7月7日以97年度易字第 130號判處有期
    徒刑5月，嗣經最高法院於同年11月20日以97年度臺上字第5
    858號判決上訴駁回確定，復於97年6月10日再犯施用第二級
    毒品罪，經本院於同年12月22日以97年度易字第 232號判處
    有期徒刑 6月確定等情，有上開刑事判決及臺灣高等法院被
    告前案紀錄表附卷可據，其經前揭案件之偵、審程序後，竟
    仍不知醒悟，未見毒害之斷絕，再犯本案施用第二級毒品之
    罪，顯見其自制力薄弱，難認有何悛悔實據，且漠視法令禁
    制與保安處遇，亦徵其素行尚非良善，又施用毒品，非但足
    以導致個人之精神障礙、性情異常，甚至造成生命危險，而
    戕害一己之身心健康，且對社會秩序潛藏有高度之危害，惟
    念及被告犯後尚知坦認犯行，且其施用毒品所生實害主要係
    在戕害己身，於他人法益尚未生實際侵害，兼衡酌其智識程
    度、生活狀況、施用毒品之動機、目的、手段與情節，及公
    訴人具體求刑有期徒刑 7月尚屬允當等一切情狀，量處如主
    文所示之刑。
據上論斷，應依刑事訴訟法第273條之1第1項、第299條第1項前
段，毒品危害防制條例第10條第2項，判決如主文。
本案經檢察官乙○到庭執行職務
中    華    民    國    98    年    1     月    22    日
                  刑事第三庭  法  官  劉正偉
以上正本證明與原本無異。
如不服本判決應於收受送達後10日內向本院提出上訴書狀，並應
敘述具體理由；其未敘述上訴理由者，應於上訴期間屆滿後20日
內向本院補提理由書（均須按他造當事人之人數附繕本）。「切
勿逕送上級法院」。
                              書記官  王君雄
中    華    民    國    98    年    1     月    22    日
附錄論罪科刑法條全文：
毒品危害防制條例第10條第2項：
施用第二級毒品者，處3年以下有期徒刑。


司法院資訊處製作；財團法人民間司法改革基金會備份。
